ani_adverbs_lexicon.lexd
# -------------------------------------------------------------------------
# DO NOT EDIT! THIS FILE IS CREATED AUTOMATICALLY!
# -------------------------------------------------------------------------

LEXICON Adverb_class_internal(2)

иба:и :а                                                    # куда
гьобаро:гьо :аро                                            # сюда
гьудуба:гьуду :а                                            # туда
шубccу:шу :ссу                                              # плохо
ищиба:ищи :а                                                # домой


LEXICON Adverb_class_prefix

бехъиссорий:ехъиссорий                                      # вокруг


LEXICON Adverb_class_prefix_and_internal(2)

бехудиба:ехуди :а                                           # обратно


LEXICON Adverb_class_prefix_and_internals(3)

бехубехудиба:еху :ехуди :а                                  # обратно
бекъубекъудиба:еху :екъуди :а                               # обратно


LEXICON Adverb_class_prefix_i_u

бигьугу:гьугу                                               # много (неисчисляемые)
бигьолгу:гьолгу                                             # много
бигьу:гьу                                                   # часто
битIигу:тIигу                                               # действительно
бигьу:гьу                                                   # слишком


LEXICON Adverb_class_suffix

шуб:шу                                                      # хорошо


LEXICON Adverb_no_class

суни                                                        # вчера
золо                                                        # очень
желъал                                                      # сегодня
жегьал                                                      # сегодня
гьикьу                                                      # внизу
сседу                                                       # впереди
гьонолъу                                                    # здесь
гьечIодоъо                                                  # ночью
гьуду                                                       # там
хехи                                                        # быстро
гьину                                                       # внутри
элолла                                                      # далеко
илIохъи                                                     # медленно
илIогва                                                     # медленно
сой                                                         # послезавтра
щела                                                        # завтра
ссоб                                                        # в прошлом году
гьикьу                                                      # вниз
нукIвал                                                     # давно
кьина                                                       # зимой
инна                                                        # когда
гьайгьай                                                    # конечно
ивалъиболо                                                  # куда-то
гьиъо                                                       # наверх
тIулларай                                                   # назло
масала                                                      # например
чомло                                                       # несколько
себгулолъуссу                                               # нигде
гьонолъукку                                                 # отсюда
гьондолъукку                                                # оттуда
лIеру                                                       # поблизости
онщило                                                      # потом
беркъа                                                      # рано
нагвагьи                                                    # редко
чIомгъи                                                     # сколько
илъагъи                                                     # сколько
илъалгъи                                                    # сколько
чIобъасси                                                   # сколько угодно
ибъасси                                                     # сколько угодно
ибъало                                                      # столько
гьонокьей                                                   # так
охходоро                                                    # утром
сунассиб                                                    # позавчера
гьеллиб                                                     # бегом
ссебо                                                       # в позапрошлом году
коду                                                        # в руках
жерешина                                                    # в этом году
инуккуъимало                                                # везде
налъохъи                                                    # взаймы
сседи                                                       # вперед
ботIидохъи                                                  # впотьмах
гьиъаъон                                                    # выше
инуболо                                                     # где-то
ищу                                                         # дома
зубулIи                                                     # ежедневно
гьинджелло                                                  # еще
себгуло                                                     # еще
гьинукку                                                    # изнутри
нагвагьи                                                    # изредка
чIорохъи                                                    # как угодно
чIобкьо                                                     # как угодно
инналъиболло                                                # когда-нибудь
къина                                                       # летом
гьиъа                                                       # наверху
гьаъери                                                     # напоказ
адада                                                       # напрасно
онщигуло                                                    # никогда
тIирилоссу                                                  # ничего
себгуло                                                     # ничего
батIа                                                       # отдельно
инуккусси                                                   # откуда
себлолхъиба                                                 # по-другому
бехудусседу                                                 # подряд
кватIунну                                                   # поздно
рокьирелъол                                                 # полночь
параъати                                                    # спокойно
сабрулъа                                                    # спокойно
битIи                                                       # точно
дуруси                                                      # точно
санаъалъир                                                  # если удобно (наречие)
ину                                                         # где
колIи                                                       # мало
мичIигу                                                     # мало
гьиъойа                                                     # в будущем году
хапиду                                                      # вдруг
риба                                                        # весной
гьечIодоъо                                                  # вечером
миса                                                        # взамен
эсседугуло                                                  # впервые
гьитIо                                                      # достаточно
гъвакьу                                                     # за пазухой
иллъиди                                                     # зачем
икьи                                                        # как
лъолколъи                                                   # легко
лъийа                                                       # можно
гьаъери                                                     # на виду
бади                                                        # навстречу
мичIимуха                                                   # немного
бигьулгуссу                                                 # немного
битIиссу                                                    # неправильно
абада                                                       # ни за что
себгулолди                                                  # никуда
себгулоллъуккуссу                                           # ниоткуда
себгулоссу                                                  # нисколько
мичIи-мичIи                                                 # понемногу
иннагуло                                                    # постоянно
гьервади                                                    # прочь
гьинджесси                                                  # снова
орива                                                       # криво
гьонхъи                                                     # на улице
къатIила                                                    # на улице
